臺灣桃園地方法院刑事判決　　　　　　　96年度訴字第1368號
公　訴　人　臺灣桃園地方法院檢察署檢察官
被　　　告　乙○○
選任辯護人　呂福元律師
上列被告因毒品危害防制條例案件，經檢察官提起公訴（96年度
偵字第10277號），本院判決如下︰
    主  文
乙○○販賣第二級毒品，累犯，處有期徒刑捌年。扣案之索尼易
利信行動電話（不含SIM 卡）沒收、販賣毒品所得新台幣貳仟元
沒收，如全部或一部不能沒收時，以其財產抵償之。
    事  實
一、乙○○於民國九十五年間，因違反毒品危害防制條例案件，
    經台灣高雄地方法院以九十五年度簡字第一０六八號刑事簡
    易判決判處有期徒刑五月確定，甫於九十五年七月三十一日
    執行完畢。詎未知所警惕，明知甲基安非他命因業經公告列
    為毒品危害防制條例第二條第二項第二款之第二級毒品，不
    得販賣、持有，仍基於販賣第二級毒品甲基安非他命以營利
    之犯意，於九十六年五月二日十七時三十七分至三十九分間
    ，甲○○以門號0000000000號行動電話撥打乙○
    ○所有門號0000000000號索尼易利信行動電話，
    表示要購買甲基安非他命二張，雙方即約定在桃園縣平鎮市
    ○○路○段一０四號「7-11」便利超商旁取貨，於同日十八
    時許，乙○○與甲○○分別到達前揭「7-11」便利超商旁，
    由甲○○將新台幣（下同）二千元放在檳榔盒內交與乙○○
    ，乙○○收下檳榔盒內之現金後，將甲基安非他命二小包放
    入檳榔盒內交與甲○○，甲○○離開後，於同日十八時十分
    許，在桃園縣平鎮市○○路○段四四八號前為警盤查，查獲
    其持有甲基安非他命二小包，經警詢問而供出上情，警方循
    線在前揭「7-11」便利超商旁查獲乙○○，並當場在乙○○
    身上扣得甲基安非他命四包（淨重三點零六九一公克，驗餘
    淨重二點九四一零公克）。
二、案經桃園縣政府警察局平鎮分局報請台灣桃園地方法院檢察
    署檢察官偵查起訴。
    理  由
一、本件認定事實所引用之本件卷內所有文書證據、物證，並無
    證據證明係公務員違背法定程序所取得，被告乙○○及辯護
    人於本院審理終結前就卷內所有之卷證資料之證據能力均表
    示無意見，且卷內之文書證據，亦無刑事訴訟法第一百五十
    九條之四之顯有不可信之情況與不得作為證據之情形，則依
    刑事訴訟法第一百五十九條之五之規定，本件認定事實所引
    用之所有文書證據、物證等證據，均有證據能力。
二、訊據被告固坦承有於前揭時、地交付二小包甲基安非他命與
    甲○○之事實，惟辯稱係以一千元之代價售與甲○○，並未
    獲利云云。
三、經查：
  (一)被告於本院訊問時供稱：五月二日傍晚時甲○○打電話給我
    ，是打我的0000000000的手機，他就問我有沒有
    安非他命，我說有，然後我就拿去桃園縣平鎮市○○路○段
    一０四號的便利超商前給他，我賣給他零點四公克，共兩千
    元，0000000000號手機即扣案之索尼易利信行動
    電話等情（見本院九十六年六月二十六日訊問筆錄第二頁、
    九十六年八月二十二日審判筆錄第一二頁），核與證人甲○
    ○於本院結證稱：扣案之安非他命是向被告買的，我那天是
    向被告購賣二千元即二包；我先打被告的電話000000
    0000給被告，問他那邊有沒有東西，並跟他說我要二張
    ，之後我們是約在桃園縣平鎮市○○路○段一０四號前的「
    7-11」前交易，我去的時候，將二千元放入檳榔盒內，再將
    檳榔盒交給被告，被告再將安非他命交給我等語相符（見本
    院九十六年八月二十二日審判筆錄第三、六至七頁），被告
    之自白與其他證據相合，是前揭事實，洵堪認定。
  (二)被告後雖改稱係以一千元之代價售與甲○○云云，然查，被
    告於偵查中即已稱當天是向甲○○收取一千九百多元（見偵
    查卷第七六頁），證人甲○○於警詢中雖稱係以一千元向被
    告購買，惟於本院中證稱係因警方詢問一包以多少錢購買，
    其即回答為一千元（見本院九十六年八月二十二日審判筆錄
    第六頁），被告先前於偵查及本院訊問時均稱係以約二千元
    之價格售與甲○○，後改稱係以一千元販售，顯係卸責之詞
    ，難認可採。
  (三)被告於偵訊中供稱係以一萬元向綽號「德哥」之成年男子購
    買甲基安非他命三大包、五小包，而本次販售與甲○○之甲
    基安非他命即係向「德哥」購買，三大包含袋共毛重三點六
    公克，小包每包含袋毛重是零點四公克（見偵查卷第七五至
    七六頁），後雖於同是偵訊中改稱係講錯，係向「德哥」以
    一萬元購入三大包、三小包甲基安非他命，惟於本院審理中
    經訊問究係購買三大包、五小包或係三大包、三小包時供稱
    ：係以一萬元買三大包、五小包，其中三大包及一小包為警
    於其身上查獲，二小包於甲○○身上查獲，另外二小包則已
    施用完畢等語（見本院九十六年七月二十五日審判筆錄第五
    頁），被告於本院該次審理中所述與偵查中第一次供述相符
    ，且詳細交代各包甲基安非他命之去向，此次供述應認可採
    ，至其於九十六年八月二十二日本院審理中又改稱係購買三
    大包三小包，前次僅係人不舒服方稱三大包、五小包，然被
    告於九十六年七月二十五日本院審理時，並未反應身體有何
    不適，其對答行止亦皆正常，此有該次審判筆錄在卷可稽，
    是被告事後再次翻異前詞，顯無可採。
  (四)被告所購入之甲基安非他命精確重量雖非如被告所述，然依
    被告之認知，其係以一萬元向「德哥」購入含袋共五點六公
    克之甲基安非他命（三大包含袋共毛重三點六公克，小包每
    包含袋毛重是零點四公克，五包共二公克），故每公克（含
    袋）約一千七百八十五元；而被告係販售甲○○二小包（共
    零點八公克）二千元，故每公克（含袋）為二千五百元，是
    被告主觀上有以營利意思為目的而賣出甲基安非他命，自堪
    認定。
  (五)綜上，被告所辯不足採信，本件事證明確，被告犯行堪予認
    定，應依法論科。
四、核被告所為，係犯毒品危害防制條例第四條第二項之販賣第
    二級毒品罪。被告因販賣而持有第二級毒品甲基安非他命之
    低度行為，應為販賣第二級毒品之高度行為所吸收，不另論
    罪。被告前因違反毒品危害防制條例案件，經台灣高雄地方
    法院以九十五年度簡字第一０六八號刑事簡易判決判處有期
    徒刑五月確定，甫於九十五年七月三十一日執行完畢，此有
    卷附台灣高等法院被告前案紀錄表可按，其受有期徒刑之執
    行完畢，五年以內故意再犯有期徒刑以上之本罪，為累犯，
    ，除其中法定刑無期徒刑部分無法加重外，餘均依法加重其
    刑。檢察官於審判期日具體求刑有期徒刑九年，惟本院爰審
    酌被告自身已沾染施用毒品之惡習，並經法院判處徒刑在案
    ，自應深知毒品對人之身心健康之危害，竟因貪圖販賣毒品
    之利益，販賣毒品甲基安非他命與他人施用，戕害他人身心
    健康，並對社會治安造成危害，惟被告僅經警查獲一次之販
    賣行為，所得不多，暨坦承部分犯行，犯後態度尚可等一切
    情狀，認以量處如主文所示之刑為宜。
五、沒收：
  (一)扣案之索尼易利信行動電話（不含SIM 卡，因行動電話門號
    SIM 卡，係使用者向電信業者申請租用而僅取得其使用權，
    並非申請使用者所有，此有最高法院九十二年度台上字第六
    八三六號判決意旨可資參考），為被告所有，業據被告供述
    屬實（見本院九十六年八月二十二日審判筆錄第一二頁），
    且為供販賣毒品聯絡之用，亦如前述，應依毒品危害防制條
    例第十九條第一項前段宣告沒收。
  (二)被告因販賣甲基安非他命與甲○○得款二千元，依毒品危害
    防制條例第十九條第一項，應沒收二千元，如全部或一部無
    法追繳時，應以其財產抵償之。
  (三)扣案之顆粒四包，經送化驗結果，含第二級毒品甲基安非他
    命成分（淨重三點零六九一公克，驗餘淨重二點九四一零公
    克），此有憲兵司令部刑事鑑識中心九十六年六月十二日安
    鑑字第０九六００００九二七號鑑定書在卷可稽（見偵查卷
    第九０頁），然此為被告販入供自己施用，與本案無涉，並
    經檢察官於被告施用毒品案中聲請沒收（九十五年度毒偵字
    第二六三九號），本院自無從為沒收銷燬之諭知，附此敘明
    。
據上論斷，應依刑事訴訟法第二百九十九條第一項前段，毒品危
害防制條例第四條第二項、第十九條第一項，刑法第十一條前段
、第四十七條第一項，判決如主文。
本案經檢察官姚重珍到庭執行職務。
中　　華　　民　　國　　96　　年　　9 　　月　　 5　　日
                  刑事第一庭審判長法　官　曾淑華
                                  法  官  朱美璘
                                  法  官  王耀興
以上正本證明與原本無異。
如不服本判決，應於判決送達後10日內向本院提出上訴狀（應附
繕本），其未敘述上訴理由者，應於上訴期間屆滿後20日內補提
理由書狀於本院，上訴於臺灣高等法院。
    　　　　　　　　　　　　　　　書記官　劉晨輝
中　　華　　民　　國　　96　　年　　9 　　月　　6 　　日
附錄本案論罪科刑法條全文
毒品危害防制條例第4 條
製造、運輸、販賣第一級毒品者，處死刑或無期徒刑；處無期徒
刑者，得併科新臺幣一千萬元以下罰金。
製造、運輸、販賣第二級毒品者，處無期徒刑或七年以上有期徒
刑，得併科新臺幣七百萬元以下罰金。
製造、運輸、販賣第三級毒品者，處五年以上有期徒刑，得併科
新臺幣五百萬元以下罰金。
製造、運輸、販賣第四級毒品者，處三年以上十年以下有期徒刑
，得併科新臺幣三百萬元以下罰金。
製造、運輸、販賣專供製造或施用毒品之器具者，處一年以上七
年以下有期徒刑，得併科新臺幣一百萬元以下罰金。
前五項之未遂犯罰之。
